【裁判字號】    95,訴,877
【裁判日期】    950726
【裁判案由】    拆屋還地
【裁判全文】
臺灣臺中地方法院民事判決  95年度訴字第877號
原      告  甲○○
                      之1
訴訟代理人  陳宏盈    律師
複代理人    許博堯    律師
複代理人    丙○○
                      2
被      告  戊○○○
                      弄3號
訴訟代理人  丁○○
被      告  乙○○
當事人間返還房屋事件，本院於95年7月12日言詞辯論終結判決
如下：
    主    文
被告戊○○○應將坐落臺中縣大甲鎮○○段第七一０之一地號如
附圖所示Ａ部分，面積三十七平方公尺土地上之地上物拆除，並
將土地返還原告及全體共有人。
被告乙○○應將坐落臺中縣大甲鎮○○段第七一０之一地號如附
圖所示Ｃ部分，面積十二平方公尺土地上之地上物拆除，並將土
地返還原告及全體共有人。
訴訟費用由被告負擔。
本判決得假執行。
    事實及理由
一、原告起訴主張坐落台中縣大甲鎮○○段第710-1地號土地（
    以下簡稱系爭土地）為原告及訴外人莊春香所共有，應有部
    分各1/2，遭被告戊○○○及乙○○搭建地上物而占用如附
    圖所示Ａ部分，面積37平方公尺及Ｃ部分，面積12平方公尺
    ，爰依民法第767條第821條規定提起本訴。並聲明求為判決
    如主文第1-3項所示，並陳明願供擔保請准宣告假執行。
二、被告戊○○○、乙○○均認諾原告之請求。
三、法院之判斷：
  (一)按當事人於言詞辯論時為訴訟標的之捨棄或認諾者，應本於
    其捨棄或認諾為該當事人敗訴之判決，民事訴訟法第384條
    定有明文。本件被告戊○○○、乙○○於言詞辯論期日，對
    原告之請求，當庭表示同意拆還占用之土地，並認諾原告之
    請求，經記明筆錄在卷（本院95年7月12日言詞辯論筆錄）
    ，依法自應為被告戊○○○、乙○○敗訴（即原告勝訴）之
    判決。
  (二)又所有人對於無權占有或侵奪其所有物者，得請求返還之。
    對於妨害其所有權者，得請求除去之。有妨害其所有權之虞
    者，得請求防止之；各共有人對於第三人，得就共有物之全
    部為本於所有權之請求。但回復共有物之請求，僅得為共有
    人全體之利益為之。民法第767條、第821條分別定有文。從
    而，原告依所有權之法律關係，起訴請求被告戊○○○應將
    系爭土地如附圖所示Ａ部分，面積37平方公尺土地上之地上
    物拆除，將土地返還原告及全體共有人；請求被告乙○○應
    將附圖所示Ｃ部分，面積12平方公尺土地上之地上物拆除，
    並將土地返還原告及全體共有人，為有理由，應予准許。
四、本件係本於被告戊○○○、乙○○認諾而為原告勝訴之判決
    ，應依職權宣告假執行。
五、訴訟費用負擔及假執行之依據：民事訴訟法第78條、85條第
    1項、第389條第1項第1款。
中    華    民    國    95    年    7     月    26    日
                  民事第三庭  法  官  陳文爵
正本係照原本作成。
如對本判決上訴，須於判決送達後20日內向本院提出上訴狀。
中    華    民    國    95    年    7     月    26    日
                              書記官  王美珍


司法院資訊處製作；財團法人民間司法改革基金會備份。
